臺灣臺北地方法院刑事判決　　　　　　　 94年度訴字第773號
公　訴　人　臺灣臺北地方法院檢察署檢察官
被　　　告　丁○○
　　　　　　　　　　　5樓已.
上列被告因常業竊盜案件，經檢察官提起公訴（94年度偵字第66
41號、第7642號），及移送併案審理（臺灣臺北地方法院檢察署
94年度偵字第9774號及第10332 號、94年度偵字第9502號、94年
度偵字第10750 號及第10830 號、94年度偵字第6603號、94年度
偵字第17311 號，臺灣板橋地方法院檢察署94年度偵字第6402號
），本院判決如下：
    主  文
本件公訴不受理。
    理  由
一、公訴意旨略以：被告丁○○前於民國92年間，因施用第一級
    毒品及第二級毒品等案件，分別為臺灣臺北地方法院以92年
    度訴字第916 號判處有期徒刑8 月及4 月確定，並定執行刑
    為有期徒刑10月，甫於94年2 月6 日因縮刑期滿執行完畢。
    詎不知悔改，竟意圖為自己不法之所有，基於常業之犯意：
    (一)於94年2 月15日8 時許迄同日12時40分間某時，前往臺北
      市○○區○○路3 段48號3 樓，竊取丙○○所有不詳廠牌
      手機2 支及現金新臺幣（下同）1 百元。
    (二)於94年3 月2 日16時許，在臺北市○○區○○路4 段72號
      7 樓之4 ，竊取甲○○所有IBM15 吋電腦液晶螢幕1 部、
      共計價值約1 萬元之美金及歐元等外幣、荷蘭銀行信用卡
      2 張、聯邦銀行信用卡1 張、萬泰銀行信用卡1 張、富邦
      銀行信用卡2 張、新竹商銀信用卡1 張、安泰銀行信用卡
      1 張、中國國際商銀存摺1 本、LV皮件一只、CELINE皮件
      1 只、行動電話2 具（DOPOD565型及亞太AP1000各一具）
      等物品。
    (三)於94年3 月30日23時許，在臺北縣新店市○○路○ 段116
      號前，竊取戊○○所有車號AHY －371 號重型機車1 輛。
    (四)於94年4 月6 日23時許，在臺北市○○區○○路2 段244
      巷37弄17號6 樓，竊取乙○○所有MOZO19吋電腦液晶螢幕
      1 台、易立信T600手機1 具等物品。
    被告於竊盜上開物品後，除將上機車留供己用外，餘皆以予
    7000元至8000元等不等之代價，出售與不知情之第三人，並
    將所得款項供己花用殆盡。嗣為警循線查獲。因認被告涉犯
    修正前刑法第322 條之常業竊盜罪嫌等語。
二、按被告死亡者，應諭知不受理之判決，且得不經言詞辯論為
    之，刑事訴訟法第303 條第5 款、第307 條分別定有明文。
三、經查，本件被告於起訴後，已於96年11月24日死亡之事實，
    此有死亡證明書及個人除戶資料查詢結果各1 份在卷可稽，
    依照前揭法律規定，爰不經言詞辯論，逕為諭知不受理之判
    決。
四、至移送併案意旨略以：
    (一)臺灣臺北地方法院檢察署94年度偵字第9774號及第10332
      號併案部分：被告意圖為自己不法之所有，以竊盜他人財
      物為常業之犯意於94年5 月19日7 時許，持路旁拾獲之剪
      刀，將停放於臺北巿文山區○○街一巷口之YN－5322號自
      用小客貨車（該車所有人為欣立環保服務有限公司，使用
      人為該公司員工徐富樂）之車鎖啟動線剪斷後，重新連接
      後發動該車方式竊取該車；另於94年6 月10日6 時15分許
      ，以其自備之鑰匙插入停放於臺北巿文山區○○路131 號
      後門後面之ART －685 號重機車（該車所有人為長貿汽車
      商行，使用人為該商行員工葉鏞澎）鑰匙孔內，欲發動機
      車時，為附近鄰居李秉志發現，報請臺北巿政府警察局文
      山第一分局萬芳派出所巡邏員警查獲，並扣押鑰匙乙把。
      因認被告涉有修正前刑法第322條之常業竊盜罪嫌。
    (二)同署94年度偵字第9502號併案部分：被告於：(1)94年5 月
      30日10時30分許，在臺北市○○區○○路2 段45巷4 弄10
      號1 樓戴文揚住處，徒手竊取其所有之藍色皮包1 個（內
      有900 餘元、身分證、學生證、健保卡、駕駛執照、行車
      執照、郵局金融卡等物品），得手後，將現金花用殆盡，
      並將皮包及前開物品棄置於道南橋下。(2)94年5 月31日5
      時30分後某時，在臺北市○○區○○街62號前，以自備之
      鑰匙竊取麥麗卿所有停放該處車號係XSD －970 號之重型
      機車1 輛得手。(3)94年5 月31日20時許，騎乘上開竊得之
      機車前往臺北市○○區○○路2 段45巷4 弄10號4 樓頂樓
      為鄧志全加蓋租予陳泓志使用之房屋，持客觀上足供兇器
      使用之破壞剪1 支，毀壞該屋之鐵窗後，踰越該窗侵入行
      竊，竊取陳泓志所有之黑色公事包1 個，正欲離去時，為
      鄧志全發覺有異，報警後當場逮捕，並扣得其所有放置於
      上開機車內之黑色運動袋（內有六角皮手7 支、手電筒1
      支、紅色及黑色手套各1 雙鑰匙1 付破壞剪2 支、大鋼剪
      2 支、小剪刀1 支、十字起子4 支、十字起子1 支、鐵撬
      1 支、鐵鉗2 支、螺絲鎖2 支、大曲尺1 支、萬能鎖2支
      等物品），因認被告涉有連續普通竊盜罪嫌。
    (三)同署94年度偵字第10750 號及第10830 號併案部分：被告
      又基於以犯竊盜罪為常業之犯意，(1)於94年5 月10日2 時
      許，在臺北縣新店巿民權路42巷30弄4 號前，竊取呂益軒
      所有電動腳踏車乙部。(2)復於94年5 月19日20時許，在臺
      北巿文山區○○路○段道南橋旁，擊破劉季綸所有之LV－
      7916號自用小客車右後車窗（毀損部分未據告訴）侵入車
      內，竊取車內之汽車音響乙部及車內一些硬幣。(3)另於94
      年5 月20日11時許，在臺北縣新店巿光明街138 巷10號前
      ，竊取詹秋英所有之ALA －206 號重機車，並於當日12時
      許，利用竊取上開機車內之詹秋英家中鑰匙，侵入臺北縣
      新店巿北宜路二段79號4 樓詹女住處，竊取詹女之手機2
      支。(4)於94年5 月25日2 時許，在臺北縣新店巿中興路二
      段67巷9 號前，竊取林志奮所有之DF－5032號自用小客車
      。(5)於94年5 月29日中午12時許，侵入臺北巿文山區○○
      路○段45巷24弄13號5 樓頂樓郭逸青住處，見房門未上鎖
      ，就直接進入房間，將放在書桌上郭女之皮包偷走（皮包
      內有現金壹仟元、身分證、汽機車駕照、健保卡、美商花
      旗銀行股份有限公司（以下簡稱花旗銀行）及玉山銀行等
      信用卡4 張）。並且：(1)於94年5 月29日15時5 分許，持
      郭女所有之花旗銀行信用卡，前往臺北巿羅斯褔路三段10
      號橡木桶店冒簽郭女姓名於簽帳單上，並交付簽帳單與該
      店店員，而購買8999元之商品。(2)嗣又於同日15時24分許
      ，持上開信用卡前往臺北巿和平西路一段3 號泰一電器商
      店，冒簽郭女姓名於簽帳單上，並將簽帳單交與該店店員
      ，而購買17140 元之商品。(3)於同日15時30分許，持郭女
      之玉山銀行信用卡，前往臺北巿和平西路一段3 號Ｂ１泰
      一電氣和平分公司購買6310元之商品，冒簽郭女之姓名於
      簽帳單上，並交付簽帳單與該店店員。(4)於同日16時10分
      許，持上開玉山銀行信用卡前往臺北巿忠孝東路四段200
      號明曜百貨公司購買6100元之商品，冒簽郭女之姓名於簽
      帳單上，並交付簽帳單與該公司店員，均足以生損害於郭
      女、橡木桶店、泰一電器商店、泰一電氣和平分公司及明
      曜百貨公司，共盜刷38550 元。而認被告涉有修正前刑法
      第322 條之常業竊盜罪及行使偽造私文書、詐欺取財罪嫌
      。
    (四)同署94年度偵字第6603號併案部分：被告基於意圖為自己
      不法之所有，於94年4 月12日晚間10時許，在臺北市○○
      區○○路2 段126 號前，竊取楊立文所有交由魏文浩使用
      之車牌號碼ALZ-740 號重型機車，竊得後供己騎用。因認
      被告涉犯修正前刑法第322條之常業竊盜罪嫌。
    (五)同署94年度偵字第17311 號併案部分：被告於94年6 月2
      日11時許，意圖為自己不法之所有，在臺北市○○鄉○○
      路二段186 號6 樓竊取高茂盛所有之17吋電腦液晶螢幕1
      部、劉芝萱印章一枚、水晶耳環一對、手錶二支、金飾一
      批等物品。因認被告涉犯修正前刑法第322 條之常業竊盜
      罪嫌。
    (六)臺灣板橋地方法院檢察署94年度偵字第6402號併案部分：
      被告於93年3 月3 日18時20分許，以攀爬氣窗之方式，侵
      入謝志孟位於臺北縣中和市○○路367 號18之3 號5 樓頂
      之住宅，竊取住宅內液晶螢幕、紅色手提袋、遙控直昇機
      組等物。因認被告涉犯刑法第321 條第1 項第1 、2 款之
      加重竊盜罪嫌。
    上開併案意旨認與本件具有實質上一罪關係，或有刑法修正
    前之連續犯、牽連犯之裁判上一罪關係，而請求本院併案審
    理云云。惟查，本件起訴部分因被告已死亡，經本院諭知不
    受理判決，業如前述，則移送併案部分與本件即無實質上一
    罪或修正前連續犯、牽連犯之裁判上一罪關係存在，均應退
    回由檢察官另行處理，併此敘明。
據上論斷，應依刑事訴訟法第303 條第5 款、第307 條，判決如
主文。
中　　華　　民　　國　　96　　年　　12　　月　　31　　日
　　　　　　　　　刑事第十六庭審判長法　官　蔡守訓
                                    法  官  施添寶
                                    法  官  吳俊龍
以上正本證明與原本無異。
如不服本判決應於送達後10日內向本院提出上訴狀。
                                    書記官  高菁菁
中　　華　　民　　國　　96　　年　　12　　月　　31　　日
